臺灣苗栗地方法院小額民事判決　九十一年度苗小字第一九九號
　　原　　　告　中華電信股份有限公司台灣中區電信分公司
　　法定代理人　乙○○
　　送達代收人　丙○○
　　訴訟代理人　邱政文
　　被　　　告　甲○○
右當事人間請求給付電信費事件，本院判決如左：
    主    文
被告應給付原告新臺幣壹萬貳仟佰零元，及自民國九十一年六月二十八日起至清
償日止，按年息百分之五計算之利息。
原告其餘之訴駁回。
訴訟費用由原告負擔二分之一，由被告負擔二分之一。
本判決原告勝訴部分，得假執行。
    事實及理由
一、原告主張略以：被告於八十七年二月二十四日起申裝ＰＢ0000000資訊廣
    播電信設備，按期繳費至八十七年五月止，並曾分別於八十八年二月二十五日、
    八十八年十二月十三日、八十九年二月二十九日辦理換機升級及復租等異動，卻
    未將繼續使用之情事告知原告，雖原告因誤扣訴外人王秋發之帳戶，致以為被告
    有繼續繳納費用，而予其繼續使用該設備，惟被告顯然已知使用電信設備需繳費
    之約定，且故意隱瞞以獲取不當得利，為此，依契約第六條第三款、及不當得利
    規定，請求判決被告給付原告電信費用新台幣（下同）貳萬肆仟陸佰零陸元整及
    法定利息等語。
二、被告抗辯略以：雖曾辦理上開電信設備，預繳費用以使用該設備，並辦理換機升
    級及復租等事宜，且上開設備皆在自己持有中，未曾遺失，惟因辦理時未簽訂契
    約條款，不知有應辦理退租手續之契約條款約定，且因採預繳付費方得使用電信
    設備之方式，故以為未再付費即有終止契約之效果，嗣後以為有優惠活動等情形
    ，故可延長使用期限，才再使用該設備等語。
三、經查，原告所提出之租用契約條款，並無被告或代理人之簽章，被告抗辯不知契
    約內容等語堪予採信；參諸一般社會上常有預付費用之情形，雙方契約之效力僅
    存在於已付費之期間內，如未再付費，契約效力於到期時終止，不待一方之解除
    或終止；是以，原告主張被告未依契約辦理退租手續，契約仍然有效，而依契約
    第六條第三款款請求電信費用部分，委不足採。又查，被告付費期間過後，曾使
    用該設備致受有利益之情形，為兩造不爭執，惟審酌被告受有不當得利之原因，
    係源自原告誤扣訴外人王秋發之帳戶，致以為被告有繼續繳納費用，而予其繼續
    使用該設備，原告亦與有過失，而被告辯稱誤以為有優惠活動而可延長使用期限
    等語，亦與商業活動常有降價促銷之情相符合，且該被告所受之實際利益，應扣
    除原告之營業利潤，以成本價格計算，參諸公平原則及誠信原則，應以原契約所
    定電信計費方式之二分之一價格計價，方為公允。綜上論述，原告所請求之電信
    費用貳萬肆仟陸佰零陸元之二分之一（即壹萬貳仟佰零元）及其法定利息部
    分為有理由，其餘請求為無理由。
四、據上論結，原告之訴為一部有理由，一部無理由，依民事訴訟法第四百三十六條
    之二十三、第四百三十六條第二項、第七十九條但書、第四百三十六條之二十，
    判決如主文。
中　　　華　　　民　　　國　　九十一　　年　　　九　　　月　　 十七　　 日
                                  臺灣苗栗地方法院苗栗簡易庭
~B法　　　官　李麗萍
右為正本係照原本作成。
如對本判決上訴，須於判決送達後廿日內向本院提出上訴（須按他造當事人之人數附繕本）。
~B書　記　官　蕭雅馨
中　　　華　　　民　　　國　　九十一　　年　　　九　　　月　　 十七　　 日
